【裁判字號】    97,交易,677
【裁判日期】    980313
【裁判案由】    過失致死
【裁判全文】
臺灣板橋地方法院刑事判決             97年度交易字第677號
公  訴  人  臺灣板橋地方法院檢察署檢察官
被      告  甲○○
選任辯護人  江鶴鵬律師
            林月雪律師
上列被告因過失致死案件，經檢察官提起公訴（97年度調偵字第
1178號、第1367號），本院判決如下：
    主  文
甲○○因過失致人於死，處有期徒刑肆月，如易科罰金，以新臺
幣壹仟元折算壹日。緩刑年。
    事  實
一、甲○○於民國96年12月27日22時許，駕駛車牌號碼5199-ER
    號自用小客車，沿臺北縣泰山鄉○○路由南往北方向行駛，
    行經中山路2 段與貴子路之有行車管制號誌之交岔路口，理
    應注意汽車行駛至交岔路口，其行進、轉彎，應遵守燈光號
    誌，如遇圓形紅燈表示禁止通行，不得超越停止線或進入路
    口，而依當時天候陰、夜間有照明，路面乾燥、無缺陷、無
    障礙物，視距良好等情形，並無不能注意之情事，竟疏未注
    意並遵守前方紅燈號誌應予停止，即貿然闖越紅燈，適有賴
    義昌騎乘車牌號碼6HE-916 號重機車，沿同路段對向車道由
    北往南方向行駛，行經該路口欲左轉貴子路，而遭甲○○駕
    駛上開小客車碰撞，致賴義昌人車倒地，因而受有外傷性腦
    出血、硬腦膜下出血、蜘蛛網膜下腔出血等傷害，經送醫急
    救，於97年2 月2 日10時許因急救無效而死亡。甲○○於肇
    事後，於警員前往現場處理時在場，當場承認為肇事人而接
    受裁判。
二、案經賴義昌之父丙○○訴由臺北縣政府警察局新莊分局報告
    臺灣板橋地方法院檢察署檢察官偵查起訴。
    理  由
一、上揭事實，業據被告甲○○在本院審理中坦承不諱，並有證
    人乙○○於偵查中之證述可稽，復有受訪人乙○○之臺北縣
    政府警察局新莊分局交通分隊查訪紀錄表及現場圖、道路交
    通事故調查報告表(一)(二)各1 紙、現場照片16幀、長庚紀念醫
    院診斷證明書2 份存卷足參（附於臺灣板橋地方法院檢察署
    97年度偵字第7786號卷第6-11-14 、17-19 、25、34-35 頁
    ）；又被害人賴義昌因本件車禍發生碰撞後人車倒地，因而
    受有外傷性腦出血、硬腦膜下出血、蜘蛛網膜下腔出血等傷
    害，經送醫急救無效而死亡之事實，亦經臺灣板橋地方法院
    檢察署檢察官督同檢驗員相驗明確，掣有相驗筆錄、相驗屍
    體證明書、檢驗報告書及相驗照片在卷足憑（參同前署97年
    相字第191 號相驗卷宗第28-41 、50-57 頁），足認被告任
    意性自白與事實相符。按汽車行駛至交岔路口，其行進、轉
    彎，應遵守燈光號誌，如遇圓形紅燈表示禁止通行，不得超
    越停止線或進入路口，道路交通安全規則第102 條第1 項第
    1 款及道路交通標誌標線號誌設置規則第206 條定有明文。
    查被告於前開時、地駕駛自用小客車，本應注意遵守上開規
    定，而依當時天候陰、夜間有照明，路面乾燥、無缺陷、無
    障礙物，視距良好等情形，有前載道路交通事故調查表(一)可
    憑，應無不能注意之情事，竟疏未注意，遇前方紅燈號誌未
    予暫停，貿然闖越紅燈進入路口，而與被害人騎乘之機車相
    撞而肇事，其駕駛行為具有過失，且該過失與被害人賴義昌
    之死亡間有相當因果關係，至為灼然，此外，並有台灣省台
    北縣區車輛行車事故鑑定委員會97年6 月3 日北縣鑑字第09
    75180201號書函、暨臺灣省車輛行車事故覆議鑑定委員會97
    年7 月10日覆議字第0976202623號函各1 份可佐（附於前揭
    偵查卷第26-27 、37頁）。從而本件事證明確，被告犯行洵
    堪認定，應依法論科。
二、核被告甲○○所為，係犯刑法第276 條第1 項過失致人於死
    罪。又被告肇事後，於尚未被有偵查犯罪職權之機關或公務
    員發覺前，即停留現場向前來處理之警員坦承其為肇事人，
    並接受裁判，有臺北縣政府警察局新莊分局道路交通事故肇
    事人自首情形記錄表1 紙在卷可憑（見前開偵查卷第16頁）
    ，合於自首之要件，爰依刑法第62條前段之規定減輕其刑。
    爰審酌被告既駕駛車輛參與道路交通，本應小心謹慎以維自
    身及他人之安全，竟貿然闖越紅燈，因而肇事致人於死，造
    成其親人痛失至親此無法彌補之損害，兼衡以被告素行尚佳
    ，此有臺灣高等法院被告前案紀錄表一份可按，事後並以新
    臺幣530 萬元（含強制險）與被害者家屬達成民事和解，除
    應由國泰產險公司支付之第三人責任意外險外，其餘均已支
    付完畢，有本院97年度交重附民移調字第8 號筆錄及公務電
    話紀錄可稽，再酌以被告之生活狀況（大學畢業、有正當工
    作、未婚）及犯後終能坦承犯行之態度等一切情狀，量處如
    主文所示之刑，並諭知易科罰金之折算標準，以資懲儆。
三、末查，被告前未曾因故意犯罪受有期徒刑以上刑之宣告，有
    臺灣高等法院被告前案紀錄表1 件在卷可稽，其因一時失慎
    ，致罹刑章，事後已與被害人家屬達成和解，就自身應另行
    提出之賠償金部分均已支付完畢，此於前述，經此偵審程序
    及罪刑之宣告，當知所警惕，信無再犯之虞，從而本院認被
    告之刑，以暫不執行為當，併予宣告如主文所示之緩刑，用
    啟自新。
據上論斷，應依刑事訴訟法第299 條第1 項前段，刑法第276 條
第1 項、第62條前段、第41條第1 項前段、第74條第1 項第1 款
，刑法施行法第1 條之1 ，判決如主文。
本案經檢察官江祐丞到庭執行職務。
中    華    民    國    98    年    3     月    13    日
                  刑事第十七庭   法  官  邱景芬
以上正本證明與原本無異。
如不服本判決應於收受判決後10日內向本院提出上訴書狀，並
應敘述具體理由。其未敘述上訴理由者，應於上訴期間屆滿後
20日內向本院補提理由書（均須按他造當事人之人數附繕本）
「切勿逕送上級法院」。
                                 書記官  黃文儀
中    華    民    國    98    年    3     月    13    日
附錄本案論罪科刑法條全文
中華民國刑法第276條
因過失致人於死者，處 2 年以下有期徒刑、拘役或 2 千元以下
罰金。
從事業務之人，因業務上之過失犯前項之罪者，處 5 年以下有期
徒刑或拘役，得併科3千元以下罰金。


司法院資訊處製作；財團法人民間司法改革基金會備份。
